【裁判字號】    98,抗,96
【裁判日期】    980211
【裁判案由】    返還擔保金
【裁判全文】
臺灣高等法院臺中分院民事裁定            98年度抗字第96號
抗  告  人  丁○○
上列抗告人因與相對人乙○○、甲○○、丙○○等三人間返還擔
保金事件，對於中華民國97年12月15日臺灣臺中地方法院97年度
聲字第2628號裁定，提起抗告，本院裁定如下：
    主  文
抗告駁回。
抗告訴訟費用由抗告人負擔。
    理  由
一、按應供擔保之原因消滅者，法院應依供擔保人之聲請，以裁
    定命返還其提存物，民事訴訟法第104 條第1 項第1 款及同
    法第106 條定有明文。所謂應供擔保之原因消滅，係指無損
    害發生，或債權人本案勝訴確定，或就所生之損害已經賠償
    時，始得謂應供擔保之原因消滅（最高法院53年度台抗字第
    279號判例要旨參照）。
二、抗告意旨則以：所謂應供擔保之原因消滅，係指無損害發生
    ，或債權人本案訴訟已全部勝訴或對債務人所生之損害已為
    賠償時，始得謂之供擔保之原因消滅。雖抗告人已對相對人
    提起部分損害賠償之訴，經原法院87年重訴字第616 號判決
    、本院92年重上更(一)字第36號判決抗告人敗訴確定，但該案
    就足以影響於判決之重要證物，漏未斟酌者甚多，依法得提
    起再審之訴。目前正積極提出再審書狀，並就其他損害一併
    提起訴訟，是抗告人並非無損害發生，相對人自仍應負賠償
    之責，為此提起抗告，爰請求廢棄原裁定云云。
三、經查：相對人前遵原法院83年裁全字第2398號民事裁定，為
    擔保假處分曾提供新台幣600 萬元為擔保金，並以原法院84
    年度存字第3453號提存事件提存在案。茲因該假處分之本案
    訴訟終結，相對人敗訴，嗣抗告人提起撤銷假處分裁定，假
    處分裁定經原法院87年裁全聲480 號撤銷，相對人提起抗告
    後經本院以87年抗字第768 號駁回相對人之抗告而確定，相
    對人為領回提存之擔保金，催告抗告人行使權利，抗告人因
    此對相對人提起損害賠償之訴，經原法院87年重訴字第616
    號、本院92年度重上(一)字第36號判決抗告人敗訴確定，是本
    件供擔保原因業已消滅。相對人之聲請業據提出原法院87年
    重訴字第616 號判決、本院92年重上更(一)字第36號判決及確
    定證明1 份，並經原審調閱原法院83年裁全字第2398號、84
    年存字第3453號、87年裁全聲字第480 號、本院87年抗字第
    768 號卷宗審核結果屬實，是抗告人既已主張權利而遭敗訴
    ，相對人應供擔保之原因消滅，原審因而依相對人聲請，發
    還擔保金，核無不合。至抗告意旨所稱目前正積極提出再審
    書狀，並就其他損害一併提起訴訟，是抗告人並非無損害發
    生，相對人自仍應負賠償之責，故相對人供擔保之原因仍未
    消滅云云，與本件擔保金之返還無關，抗告人猶執陳詞請求
    廢棄原裁定，為無理由，應予駁回。
四、據上論結，本件抗告為無理由，依民事訴訟法第495條之1第
    1項、第449條第1項、第95條、第78條，裁定如主文。
中    華    民    國    98    年    2     月    11    日
                  民事第七庭    審判長法  官  童有德
                                      法  官  陳繼先
                                      法  官  曾謀貴
以上正本係照原本作成。
再為抗告應以適用法規顯有錯誤為理由。
如提起再抗告者應於裁定送達後10日內向本院提出抗告理由狀（
須按照他造人數附具繕本）並繳納抗告裁判費新臺幣1,000元，
同時委任律師或具有律師資格之關係人為代理人。
                                      書記官  王麗珍
中    華    民    國    98    年    2     月    11    日
                                                      Ｍ


司法院資訊處製作；財團法人民間司法改革基金會備份。
